【裁判字號】    92,易,632
【裁判日期】    920813
【裁判案由】    毒品危害防制條例
【裁判全文】
臺灣桃園地方法院刑事判決                          九十二年度易字第六三二號
    公  訴  人  臺灣桃園地方法院檢察署檢察官
    被      告  甲○○
右列被告因違反毒品危害防制條例案件，經檢察官提起公訴（九十二年度毒偵字第二
０號），本院判決如左：
    主  文
甲○○施用第二級毒品，累犯，處有期徒刑柒月。
扣案第二級毒品安非他命壹包（驗餘淨重零點零玖肆公克）及含第二級毒品安非他命
殘渣之吸食器壹組均沒收銷燬之。
    事  實
一、甲○○前於民國八十七年間因賭博及偽造文書案件，經本院於八十九年四月二十
    五日以八十八年度少易緝字第一號判決判處應執行有期徒刑六月，同年六月五日
    確定，於八十九年八月三日執行完畢；復於八十七年間及八十八年間，因施用第
    二級毒品案件，經本院以八十八年度毒聲字第三五二四號裁定送觀察、勒戒後，
    認有繼續施用毒品之傾向，再以八十八年度毒聲字第四三三０號毒聲裁定將其送
    戒治處所強制戒治，於八十九年七月二十一日保護管束期滿，由臺灣桃園地方法
    院檢察署檢察官於八十九年八月二十八日以八十九年度戒偵字第四二六號為不起
    訴處分確定，並經本院於九十年一月三十日以八十八年度易緝字第一三八號判決
    免刑，而於九十年三月十六日確定；又於九十一年間因施用第二級毒品案件，經
    臺灣苗栗地方法院以九十一年度毒聲字第七一號裁定令入戒治處所強制戒治，並
    由臺灣苗栗地方法院檢察官聲請以簡易判決處刑，經臺灣苗栗地方法院於九十一
    年四月二十九日以九十一年度苗簡字第二０一號判決判處有期徒刑六月，於同年
    五月二十三日確定，而甲○○於九十一年九月二十五日經臺灣苗栗地方法院以九
    十一年度毒聲字第七八二號裁定命停止戒治，所餘戒治期間付保護管束。詎猶不
    思戒除毒癮，竟於付保護管束期間，另行基於施用第二級毒品安非他命之犯意，
    於九十一年十二月十九日某時點，在其桃園縣中壢市○○路一之二十七號三樓三
    ０三室，以將第二級毒品安非他命置於吸食器內燒烤成煙霧狀之方式，施用第二
    級毒品安非他命一次。嗣於九十一年十二月二十一日，在上址為警查獲，並扣得
    第二級毒品安非他命一包（驗餘淨重０．０九四公克），及含第二級毒品安非他
    命殘渣之吸食器一組。甲○○則經臺灣苗栗地方法院於九十二年一月九日以九十
    二年毒聲字第一八號裁定撤銷停止戒治，並令入戒治處所施以強制戒治。
二、案經桃園縣警察局大園分局報請臺灣桃園地方法院檢察署檢察官偵查起訴。
    理  由
一、右揭犯罪事實，業據被告甲○○於本院審理時坦承不諱，且其於九十一年十二月
    二十一日為警查獲時所採尿液，經送檢驗結果確呈甲基安非他命陽性反應，亦有
    桃園縣衛生局不法藥物尿液檢定書一紙在卷可稽，而被告所有供施用之第二級毒
    品安非他命一包（驗餘淨重０．０九四公克），亦經檢驗其成分確定，此有國防
    部憲兵司令部刑事鑑識中心九十二年六月三日（九二）宇鑑字第０七四一二號鑑
    驗通知書各一紙附卷足憑，此外，復有被告所有供施用之含第二級毒品安非他命
    殘渣之吸食器一組扣案可資佐證，足徵被告於本院所為之自白應與事實相符，堪
    可採信。而被告前於八十七年間及八十八年間，因施用第二級毒品案件，經本院
    以八十八年度毒聲字第三五二四號裁定送觀察、勒戒後，認有繼續施用毒品之傾
    向，再以八十八年度毒聲字第四三三０號毒聲裁定將其送戒治處所強制戒治，於
    八十九年七月二十一日保護管束期滿，由臺灣桃園地方法院檢察署檢察官於八十
    九年八月二十八日以八十九年度戒偵字第四二六號為不起訴處分確定，並經本院
    於九十年一月三十日以八十八年度易緝字第一三八號判決免刑，而於九十年三月
    十六日確定；又於九十一年間因施用第二級毒品案件，經臺灣苗栗地方法院以九
    十一年度毒聲字第七一號裁定令入戒治處所強制戒治，並由臺灣苗栗地方法院檢
    察官聲請以簡易判決處刑，經臺灣苗栗地方法院於九十一年四月二十九日以九十
    一年度苗簡字第二０一號判決判處有期徒刑六月，於同年五月二十三日確定；及
    被告於九十一年九月二十五日又經臺灣苗栗地方法院以九十一年度毒聲字第七八
    二號裁定命停止戒治，所餘戒治期間付保護管束等節，則有上開不起訴處分書、
    刑事簡易判決書、臺灣高等法院被告全國前案紀錄表及臺灣桃園地方法院檢察署
    刑案資料查註紀錄表各一份在卷足憑，故其三犯施用第二級毒品之事證明確，其
    犯行洵堪認定，應予依法論科。
二、查安非他命係毒品危害防制條例第二條第二項第二款所稱之第二級毒品，核被告
    甲○○施用安非他命之行為，係犯該條例第十條第二項之施用第二級毒品罪。被
    告持有安非他命後，進而施用，其持有之低度行為應為施用之高度行為所吸收，
    不另論罪。又被告於八十七年間因賭博及偽造文書案件，經本院於八十九年四月
    二十五日以八十八年度少易緝字第一號判決判處應執行有期徒刑六月，同年六月
    五日確定，於八十九年八月三日執行完畢，有前揭臺灣桃園地方法院檢察署刑案
    資料查註紀錄表及臺灣高等法院被告全國前案紀錄表各一份在卷可按，其受有期
    徒刑執行完畢，於五年以內再犯有期徒刑以上之本罪，為累犯，應依刑法第四十
    七條之規定，加重其刑。爰審酌被告之素行，已有違反毒品危害防制條例前科紀
    錄，且前曾因施用毒品，分別經觀察、勒戒、強制戒治及判處徒刑後，仍不知悔
    改警惕，猶繼續施用毒品，本不宜寬貸，惟念其犯後坦承犯行，尚知悔悟，且施
    用毒品乃自戕行為，及對社會危害性等一切情狀，量處如主文所示之刑，以資懲
    儆。
三、至扣案第二級毒品安非他命一包（驗餘淨重０．０九四公克），係毒品危害防制
    條例所稱第二級毒品；而查扣之吸食器一組，經送鑑定結果，其內含第二級毒品
    安非他命成份且無法析離，亦有憲兵司令部刑事鑑識中心九十二年五月二十八日
    （九二）宇鑑字第０七三九八號鑑驗通知書各一紙在卷足按，均不問屬於被告與
    否，依該條例第十八條第一項前段之規定，均沒收銷燬之。
據上論斷，應依刑事訴訟法第二百九十九條第一項前段，毒品危害防制條例第十條第
二項、第十八條第一項前段，刑法第十一條前段、第四十七條，判決如主文。
本案經檢察官林秀敏到庭執行職務。
中      華      民      國    九十二    年      八      月     十三     日
                                臺灣桃園地方法院刑事第五庭
                                    法  官    丁  俊  成
右正本證明與原本無異。
如不服本判決，應於判決送達後十日內向本院提出上訴狀( 應附繕本 )，上訴於臺灣
高等法院。
                                    書記官    簡  慧  瑛
中      華      民      國    九十二    年      八      月     十五     日
附錄本案論罪科刑依據之法條：
毒品危害防制條例第十條：
施用第一級毒品者，處六月以上五年以下有期徒刑。
施用第二級毒品者，處三年以下有期徒刑。


司法院資訊處製作；財團法人民間司法改革基金會備份。
